# 设备无偿换新账务怎么处理

提问人：神风之雨 时间：2023-08-07 11:49:45
去年有个供应商卖了台设备给我们，因为有个软件没装（不影响使用），我们先用着，已计提折旧，今年供应商发台新设备（装了软件）给我们，我们把旧设备退给他。
处理 1 ：直接把折旧期延长到新的，残值不变，新设备按旧设备的净值入账，不确认损益；
处理 2 ：按之前购买价格入账新设备，确认旧设备的资产处置损益。
求助，以上那种更合适，或者应该进行其他处理

回答人：chenyiwei
如果新旧设备的差异就是补装了软件，其他功能完全相同，则此处“发新设备并收回旧设备”的处理，等同于供应商派人在旧设备上安装了该软件（差异在于剩余可使用年限差异）。
因此，建议采用处理方法 1 。该事项不能理解为原购入设备的处置同时购入一项新设备。